fr: Arts et loisirs > Loisirs et arts créatifs > Instruments de musique > Percussions > Cymbales: Cymbales bell; Cymbales china; Cymbales crash; Cymbales crash/ride; Cymbales charleston; Cymbales ride; Cymbales ride cloutée; Cymbales splash; Cymbales stack; Cymbales swish
es: Arte y ocio > Hobbies y artes creativas > Instrumentos musicales > Instrumentos de percusión > Platillos: Platillos campana; Platillos chinos; Platillos crash; Platillos combinados crash/ride; Platillos hi-hat; Platillos ride; Platillos sizzle; Platillos splash; Platillos tipo stack; Platillos swish
cs: Umění a zábava > Hobby, hudba a výtvarné umění > Hudební nástroje > Bicí nástroje > Činely: Zvoncové činely; China činely; Crash činely; Crash/ride činely; Hi-hat činely; Ride činely; Sizzle činely; Splash činely; Stack činely; Swish činely
el: Τέχνες & Ψυχαγωγία > Χόμπι & Δημιουργικές Τέχνες > Μουσικά όργανα > Κρουστά όργανα > Κύμβαλα: Πιατίνια καμπάνα (Bell); Κύμβαλα Κίνας; Κύμβαλα Crash; Κύμβαλα Crash/Ride; Πιατίνια hi-hat; Κύμβαλα Ride; Κύμβαλα Sizzle; Κύμβαλα Splash; Πιατίνια stack; Κύμβαλα Swish
vi: Nghệ thuật và giải trí > Sở thích và nghệ thuật sáng tạo > Nhạc cụ > Bộ gõ > Chũm chọe: Chũm chọe chuông; Chũm chọe Trung Quốc; Chũm chọe crash; Chũm chọe crash/ride; Chũm chọe hi-hat; Chũm chọe ride; Chũm chọe sizzle; Chũm chọe splash; Chũm chọe xếp; Chũm chọe swish
da: Kunst og underholdning > Hobby og håndarbejde > Musikinstrumenter > Perkussion > Bækkener (musik): Bell-bækkener; Kina-bækkener; Crash-bækkener; Crash/Ride-bækkener; Hihat-bækkener; Ride-bækkener; Sizzle-bækkener; Splash-bækkener; Stack-bækkener; Swish-bækkener
it: Arte e svago > Hobby e arti creative > Strumenti musicali > A percussione > Piatti per batteria: Piatti bell; Piatti per batteria cinesi; Piatti crash; Piatti crash-ride; Piatti hi-hat; Piatti ride; Piatti sizzle; Piatti splash; Piatti stack; Piatti swish
pt-BR: Artes e entretenimento > Hobbies e artes > Instrumentos musicais > Percussão > Címbalos: Pratos bell; Címbalos chineses; Címbalos de ataque; Pratos crash/ride; Pratos de chimbal; Címbalos de condução; Címbalos de chiado; Címbalos de corte; Pratos stack; Címbalos suíço
zh-CN: 艺术与娱乐 > 爱好/艺术创作 > 乐器 > 打击乐器 > 铙钹: 钟镲; 中国钹; 强音镲; 碎音/节奏镲片; 踩镲; 节奏镲; 嘶嘶镲; 溅音镲; 叠镲; 嗖嗖镲
zh-TW: 藝術/娛樂 > 嗜好和創作藝術 > 樂器 > 打擊樂器 > 鈸: 鐘鈸; 中國鈸; 碎音鈸; 雙用鈸; 腳踏鈸; 疊音鈸; 延音鏈珠鈸; 水鈸; 疊鈸; Swish 鈸
de: Kunst & Unterhaltung > Hobby & Kunst > Musikinstrumente > Schlagbohren > Becken: Bell-Becken; China-Becken; Crash-Becken; Crash-Ride-Becken; Hi-Hat-Becken; Ride-Becken; Sizzle-Becken; Splash-Becken; Stack-Becken; Swish-Becken
sv: Konst och underhållning > Hobby och skapande > Musikinstrument > Slagverk > Cymbaler: Klockcymbaler; China-cymbaler; Crash-cymbaler; Crash/ride-cymbaler; Hi-hat-cymbaler; Ride-cymbaler; Sizzle-cymbaler; Splash-cymbaler; Stack-cymbaler; Swish-cymbaler
fi: Taide ja viihde > Harrastukset ja taiteet > Soittimet > Perkussiot > Symbaalit: Kello-symbaalit; China-symbaalit; Aksenttipellit; Crash/Ride-symbaalit; Hi-hat-symbaalit; Komppipellit; Sizzle-symbaalit; Splash-symbaalit; Stack-symbaalit; Swish-symbaalit
ru: Искусство и развлечения > Хобби и творчество > Музыкальные инструменты > Ударные инструменты > Тарелки: Тарелки белл; Тарелки China; Тарелки Crash; Тарелки крэш-райд; Тарелки хай-хэт; Тарелки Ride; Тарелки Sizzle; Тарелки Splash; Тарелки стак; Тарелки Swish
nb: Kunst og underholdning > Hobby og kreativitet > Musikkinstrumenter > Perkusjon > Symbaler: Bell-cymbaler; Kinasymbaler; Crashsymbaler; Crash/ride-cymbaler; Hi-hat-cymbaler; Ridesymbaler; Sizzlesymbaler; Splashsymbaler; Stack-cymbaler; Swishsymbaler
lt-LT: Menai ir pramogos > Hobiai ir menai > Muzikos instrumentai > Mušamieji > Lėkštės: Varpelio lėkštės; Kiniškos lėkštės; „Crash“ lėkštės; Krash/ride simboliai; Hi-Hat lėkštės; „Ride“ lėkštės; „Sizzle“ lėkštės; „Splash“ lėkštės; Sukrautos lėkštės; „Swish“ lėkštės
pl: Sztuka i rozrywka > Hobby i sztuki piękne > Instrumenty muzyczne > Perkusja > Cymbały: Talerze perkusyjne bell; Talerze China; Talerze Crash; Talerze crash/ride; Talerze perkusyjne hi-hat; Talerze Ride; Talerze Sizzle; Talerze Splash; Talerze perkusyjne stack; Talerze Swish
ko: 아트/엔터테인먼트 > 취미/예술 > 악기 > 퍼커션 > 심벌즈: 벨 심벌즈; 차이나 심벌즈; 크래시 심벌즈; 크래시/라이드 심벌; 하이햇 심벌즈; 라이드 심벌즈; 시즐 심벌즈; 스플래시 심벌즈; 스택 심벌즈; 스위시 심벌즈
sl-SI: Kultura in zabava > Hobiji in ustvarjalne umetnosti > Glasbila > Tolkala > Činele: Bell činele; Kitajske činele; Udarne činele; Crash-ride činele; Hi-Hat činele; Ride činele; Sizzle činele; Splash činele; Stack činele; Swish činele
sk-SK: Umenie a zábava > Záľuby a tvorivé dielne > Hudobné nástroje > Perkusie > Činely: Činely Bell; China činely; Crash činely; Crash/ride činely; Činely Hi-Hat; Ride činely; Sizzle činely; Splash činely; Činely Stack; Swish činely
hu: Művészet és szórakoztatás > Hobbik és kreatív művészet > Hangszerek > Ütőhangszerek > Cintányérok: Harangcinek; Kínai cintányérok; Crash cintányérok; Crash/ride cintányérok; Lábcinek; Ride cintányérok; Sizzle cintányérok; Splash cintányérok; Stack cinek; Swish cintányérok
tr: Sanat ve Eğlence > Hobiler ve Sanatsal Çalışmalar > Müzik Aletleri > Perküsyon > Büyük Ziller: Çan zilleri; Çin Zilleri; Çarpışma Zilleri; Crash/Ride Ziller; Hi-hat zilleri; Ride Zilleri; Cızırtılı Ziller; Splash Ziller; Stack ziller; Swish Zilleri
hr-HR: Umjetnost i zabava > Hobiji i kreativne umjetnosti > Glazbala > Udaraljke > Činele: Zvonaste činele; Kineske činele; Crash činele; Crash i ride činele; Hi-hat činele; Ride činele; Sizzle činele; Splash činele; Stack činele; Swish činele
ja: 芸術・エンターテイメント > 趣味・コレクション > 楽器 > パーカッション > シンバル: ベルシンバル; チャイナシンバル; クラッシュシンバル; クラッシュライド・シンバル; ハイハットシンバル; ライドシンバル; シズルシンバル; スプラッシュシンバル; スタックシンバル; スウィッシュシンバル
th: ศิลปะและความบันเทิง > งานอดิเรกและศิลปะสร้างสรรค์ > เครื่องดนตรี > การเจาะแบบกระแทก > ฉาบ: ฉาบเบล; ฉาบไชน่า; ฉาบแครช; ฉาบแครช/ไรด์; ฉาบไฮแฮท; ฉาบไรด์; ฉาบโซ่; ฉาบสแปลช; ฉาบสแต็ก; ฉาบเสียงสูง
pt-PT: Artes e lazer > Passatempos e artes criativas > Instrumentos musicais > Percussão > Címbalos: Pratos de sino; Pratos chineses; Pratos de ataque; Pratos crash/ride; Pratos de choque; Pratos de condução; Pratos Sizzle; Pratos de corte; Pratos stack; Pratos Swish
en: Arts & Entertainment > Hobbies & Creative Arts > Musical Instruments > Percussion > Cymbals: Bell Cymbals; China Cymbals; Crash Cymbals; Crash/Ride Cymbals; Hi-Hat Cymbals; Ride Cymbals; Sizzle Cymbals; Splash Cymbals; Stack Cymbals; Swish Cymbals
nl: Kunst en entertainment > Hobby's en creatieve vaardigheden > Muziekinstrumenten > Percussie > Bekkens: Bell-bekkens; Chinese bekkens; Crashbekkens; Crash/ride bekkens; Hihatbekkens; Ridebekkens; Sizzlebekkens; Splashbekkens; Stack-bekkens; Swishbekkens
bg-BG: Изкуства и развлечения > Хобита и творчески изкуства > Музикални инструменти > Перкусии > Чинели: Бел чинели; Чинели China; Чинели Crash; Чинели crash/ride; Чинели хай-хет; Чинели Ride; Чинели Sizzle; Чинели Splash; Стак чинели; Чинели Swish
ro-RO: Artă și divertisment > Hobby-uri și artă > Instrumente muzicale > Percuție > Cimbale: Cinele tip clopot; Cimbale chinezești; Cimbale „crash”; Cinel crash/ride; Cinele hi-hat; Cimbale „ride”; Cimbale „sizzle”; Cimbale „splash”; Cinele stivuite; Cimbale „swish”